臺灣新北地方法院刑事判決　　　　　　 110年度侵訴字第73號
公　訴　人　臺灣新北地方檢察署檢察官
被　　　告　蘇威任


選任辯護人　何文雄律師
　　　　　　楊家寧律師
　　　　　　謝允正律師
上列被告因妨害性自主案件，經檢察官提起公訴（110 年度偵字
第1076號），本院判決如下：
    主  文                                                                
乙○○犯強制性交罪，累犯，處有期徒刑參年貳月。
    事  實                                                                
一、乙○○與甲○（代號AD000-A000000 號，民國91年4 月生，
    真實姓名年籍詳卷），於109 年9 月30日在社群網站Facebo
    ok（下稱臉書）認識而為朋友關係，乙○○並於109 年10月
    6 日透過臉書通訊軟體Messenger 傳送訊息約甲○於109 年
    10月9 日泡溫泉，獲得甲○應允，雙方於109 年10月9 日22
    時30分許，在新北市○○區○○路0 段000 號「有馬溫泉旅
    館」並泡溫泉、聊天，乙○○於其間向甲○表示欲親吻並發
    生性行為，然遭甲○拒絕，其竟基於強制性交之犯意，以通
    訊軟體Messenger 對甲○傳訊息稱：「如果做不到當初就不
    要隨便答應」、「幹、逼我是不是」、「做不到答應撒洨」
    、「我都交代下去了」、「我講電話沒聽到？」、「是抓人
    」、「已經不想用社會事的方式處理事情了」、「是妳逼我
    的」等語，並以用力拉開門、大力放下東西製造聲響，以此
    方式脅迫甲○，致甲○因而心生畏懼不敢反抗、拒絕，不得
    不同意乙○○以陰莖插入甲○陰道內抽動，乙○○即以此脅
    迫之方式，對甲○為強制性行為1 次得逞。
二、案經甲○訴請新北市政府警察局土城分局報告臺灣新北地方
    檢察署檢察官偵查起訴。
    理  由                                                                
壹、程序部分
一、按性侵害犯罪防治法所稱性侵害犯罪，係指觸犯刑法第221
    條至第227 條、第228 條、第229 條、第332 條第2 項第2
    款、第334 條第2 款、第348 條第2 項第1 款及其特別法之
    罪；又行政機關、司法機關及軍法機關所製作必須公示之文
    書，不得揭露被害人之姓名、出生年月日、住居所及其他足
    資識別被害人身分之資訊，性侵害犯罪防治法第2 條第1 項
    、第12條第2 項分有明文。另性侵害犯罪防治法第12條所定
    其他足資識別被害人身分之資訊，包括被害人照片或影像、
    聲音、住址、親屬姓名或其關係、就讀學校與班級或工作場
    所等個人基本資料，性侵害犯罪防治法施行細則第6 條亦有
    明文。本件被告乙○○係涉犯刑法第221 條第1 項之罪（詳
    如後述），屬性侵害犯罪防治法所稱之性侵害犯罪，因本院
    所製作之本案判決係屬必須公示之文書，為避免告訴人甲○
    之身分遭揭露，依上開規定，對於甲○之姓名及年籍資料以
    及甲○之工作地點等足資識別甲○身分之資訊，均予以隱匿
    ，核先敘明。
二、按被告以外之人於審判外之言詞或書面陳述，除法律有規定
    者外，不得作為證據；又被告以外之人於審判外之陳述，雖
    不符合同法第159 條之1 至第159 條之4 之規定，但經當事
    人於審判程序同意作為證據，法院審酌該言詞陳述或書面陳
    述作成時之情況，認為適當者，亦得為證據；又當事人、代
    理人或辯護人於法院調查證據時，知有第159 條第1 項不得
    為證據之情形，而未於言詞辯論終結前聲明異議者，視為有
    前項之同意，刑事訴訟法第159 條第1 項及第159 條之5 分
    別定有明文。此係基於證據資料愈豐富，愈有助於真實發現
    之理念，酌採當事人進行主義之證據處分權原則，並強化言
    詞辯論主義，透過當事人等到庭所為之法庭活動，在使訴訟
    程序順暢進行之要求下，承認傳聞證據於一定條件內，得具
    證據適格。其中第2 項之「擬制同意」，因與同條第1 項之
    明示同意有別，實務上常見當事人等係以「無異議」或「沒
    有意見」表示之，斯時倘該證據資料之性質，已經辯護人閱
    卷而知悉，或自起訴書、第一審判決書之記載而了解，或偵
    查、審判中經檢察官、審判長、受命法官、受託法官告知，
    或被告逕為認罪答辯或有類似之作為、情況，即可認該相關
    人員於調查證據時，知情而合於擬制同意之要件（最高法院
    106 年度台上字第3166號、105 年度台上字第2801號、99年
    度台上字第4817號判決參照）。本判決下列認定事實所引用
    卷證之所有供述證據，均經依法踐行調查證據程序，檢察官
    、被告及其辯護人均未主張排除前開證據能力（見本院110
    年度侵訴字第73號卷，下稱本院卷，第69頁、第87至91頁）
    ，且迄於本院言詞辯論終結前均未表示異議，本院審酌前開
    證據資料製作時之情況，尚無違法不當及證明力明顯過低之
    瑕疵，且均與本案具關連性，認以之作為證據應屬適當，故
    揆諸上開規定，認上揭證據資料均有證據能力。
三、至於本判決以下所引用之非供述證據，並無證據證明係公務
    員違背法定程序所取得，且與本案待證事實具有必然之關連
    性，復經本院於審判期日依法踐行調查證據程序，故以之作
    為本案證據並無不當，均有證據能力，自得採為本案認定被
    告犯罪事實之依據。
貳、實體部分
一、認定事實所憑之證據及理由
    前揭犯罪事實，業據被告於本院準備程序及審理時坦承不諱
    （見本院卷第68頁、第92頁），核與證人即告訴人甲○於警
    詢、偵查時證述之內容一致（見臺灣新北地方檢察署110 年
    度偵字第1076號卷，下稱偵卷，第9 至16頁、第65至71頁）
    ，並有代號與真實姓名對照表、甲○指認犯罪嫌疑人紀錄表
    、內政部警政署刑事警察局110 年4 月19日刑生字第110002
    8990號鑑定書（被告與告訴人外陰部棉棒及陰道深部棉棒檢
    出之男性Y 染色體DNA-STR 型別相符）、新北市立土城醫院
    受理疑似性侵害事件驗傷診斷書、性侵害犯罪事件通報表、
    被告與告訴人通訊軟體Messenger 對話內容翻拍照片共59幀
    、告訴人與友人溫哲旻之通訊軟體Messenger 對話內容翻拍
    照片共14幀等附卷可稽（見偵卷第17至19頁、第79至137 頁
    、第161 至162 頁，代號與真實姓名對照表、性侵害犯罪通
    報表、告訴人與友人溫哲旻之對話內容翻拍照片、新北市立
    土城醫院受理疑似性侵害事件驗傷診斷書均置於不可閱卷第
    1 至18頁、第37至50頁），是前開證據均足以作為被告自白
    之補強，足證被告前揭任意性自白與事實相符，堪信為真實
    。至辯護人雖辯稱被告並無強迫甲○，僅係違反甲○意願之
    方式與甲○發生性行為等語（見本院卷第68頁、第93頁），
    然按刑法第221 條第1 項之所謂脅迫，係指以惡害通知威脅
    壓迫被害人，以抑制其抗拒之謂。脅迫不以言詞威嚇為唯一
    方法，凡客觀上足以使人發生畏怖心之行為，即足當之。亦
    無須達至使被害人不能抗拒之程度，祇須客觀上足以壓抑被
    害人之意思自由即已構成（最高法院104 年度台上字第2356
    號判決參照），則
    本件被告以通訊軟體Messenger 傳送訊息給甲○稱「是抓人
    」、「已經不想用處理社會事的方式處理事情了是妳逼我的
    」、「我都交代下去了」，甲○則於偵查時稱：被告持續傳
    送訊息給伊，伊覺得有點害怕，被告在訊息中提到「我都交
    代下去了」，伊心裡感覺更害怕了，伊害怕被告會對其不利
    ，伊怕被告找黑道來處理事情，才會答應跟被告發生性行為
    等語（見偵卷第67至70頁），是甲○閱讀被告所傳送之訊息
    後心生畏懼，為避免惹怒被告始答應與被告發生性關係，被
    告明確以惡害告知之方式恫嚇甲○，迫使甲○不得不妥協而
    與被告發生性關係，被告之行為當屬脅迫行為無誤，並非單
    純以違反被害人意願之方法，妨害甲○之意思自由，辯護人
    此部分所辯，並無理由。從而，本案事證明確，被告上揭犯
    行，均堪認定，應依法論科。
二、論罪科刑
  ㈠稱性交者，謂非基於正當目的所為之下列性侵入行為：一、
    以性器進入他人之性器、肛門或口腔，或使之接合之行為。
    二、以性器以外之其他身體部位或器物進入他人之性器、肛
    門，或使之接合之行為，刑法第10條第5 項定有明文。查被
    告如事實欄一所示，將其陰莖插入甲○之陰道內，自屬上開
    刑法條文規範之性交行為。
  ㈡核被告所為，係犯刑法第221 條第1 項之強制性交罪。
  ㈢被告前於104 年間因妨害性自主案件，經臺灣桃園地方法院
    以105 年度侵訴字第72號判決判處有期徒刑2 月確定，甫於
    108 年4 月26日執行完畢，有臺灣高等法院被告前案紀錄表
    1 份在卷可稽（見本院卷第19至20頁），其於有期徒刑執行
    完畢後5 年內，故意再犯本案有期徒刑以上之罪，為累犯，
    而考量被告前已有妨害性自主之前科素行，卻仍故意再犯本
    件有期徒刑以上之妨害性自主相關之罪行，顯見被告惡性不
    輕猶不知悔改，對刑罰反應力薄弱且不尊重他人之性自主權
    利，而仍應依照刑法第47條第1 項關於累犯之規定予以加重
    其刑（司法院大法官會議解釋第775 號參照）。
  ㈣審酌被告與甲○為甫認識不久之朋友關係，理應與甲○相互
    尊重，然其卻為逞私慾，對甲○為強制強制性交行為，動機
    不良，嚴重害及甲○之身心健全，破壞甲○對友情之信賴，
    犯罪所生損害甚鉅，惟念及被告於本院審理時終能坦承犯行
    ，尚有悔意，且已與甲○達成和解，並已支付賠償金額，有
    本院公務電話紀錄在卷（見本院卷第95頁），復酌其犯罪之
    動機、目的手段、智識程度及家庭經濟狀況（見本院卷第92
    頁）等一切情狀，爰量處如主文所示之刑，以示警懲。
據上論斷，應依刑事訴訟法第299 條第1 項前段，判決如主文（
本案採判決精簡原則，僅引述程序法條）。
本案經檢察官王凌亞偵查起訴、檢察官陳炎辰到庭執行職務。
中    華    民    國   110    年    10    月    20    日
                  刑事第五庭    審判長法  官    胡堅勤
                                      法  官    王筱維
                                      法  官    賴昱志
以上正本證明與原本無異。
如不服本判決，應於判決送達後20日內敘明上訴理由，向本院提
出上訴狀( 應附繕本) ，上訴於臺灣高等法院。其未敘述上訴理
由者，應於上訴期間屆滿後20日內向本院補提理由書「切勿逕送
上級法院」。
                                     書記官    傅淑芳
中    華    民    國   110    年    10    月    20    日
附錄本案論罪科刑法條：
中華民國刑法第221條（強制性交罪）
對於男女以強暴、脅迫、恐嚇、催眠術或其他違反其意願之方法
而為性交者，處三年以上十年以下有期徒刑。
前項之未遂犯罰之。